# 陈版主：关于参股子公司

提问人：lcx2456 时间：2020-06-29 15:08:00
对于参股的子公司的定义，是否可以不纳入合并范围，在报告披露中放在长投 子公司 下面披露，对持股比和控制权是不是没有要求。
“股子公司由于总部对这类子公司没有控股权，其控制目的是为了稳定关系，这些子公司和总部以及其它子公司的关联度不大，因此，只需要对其实施分权的管控模式和产出结果进行绩效评价即可。”

回答人：chenyiwei
“参股子公司”不是会计上的概念，多见于证券监管、国资监管类别的文件中。实际上一般是指会计上的联营企业或合营企业。在会计上，应对照长期股权投资、合营安排等准则规定确定此类被投资公司与本企业之间关系的性质，合理确定其类型，作出恰当披露。